【裁判字號】    99,審易,878
【裁判日期】    990617
【裁判案由】    竊盜等
【裁判全文】
臺灣士林地方法院刑事判決            99年度審易字第878 號
公  訴  人  臺灣士林地方法院檢察署檢察官
被      告  甲○○
上列被告因竊盜等案件，經檢察官提起公訴（99年度偵字第2918
號、99年度偵字第4660號、99年度毒偵字第737 號），被告於本
院準備程序中就被訴事實為有罪之陳述，經本院裁定改依簡式審
判程序審理，並判決如下：
    主  文
甲○○踰越安全設備竊盜，累犯，處有期徒刑壹年；又毀壞門扇
、踰越安全設備竊盜，累犯，處有期徒刑拾月；又施用第二級毒
品，累犯，處有期徒刑伍月；應執行有期徒刑貳年。
    事  實
一、甲○○前因施用毒品案件，經本院以97年度毒聲字第36號裁
    定送觀察、勒戒後，認無繼續施用毒品之傾向，於民國97年
    5月9日執行完畢釋放出所，並由臺灣士林地方法院檢察署檢
    察官以97年度毒偵字第162 號為不起訴處分確定；復於97年
    間因詐欺案件，經臺灣板橋地方法院以97年度簡字第992 號
    判決判處有期徒刑3 月確定，於97年6 月18日易科罰金執行
    完畢（以上構成累犯）；又於98年間，因施用第二級毒品案
    件，經本院以98年度湖簡字第696 號判決判處有期徒刑4 月
    確定（現執行中，此部分不構成累犯）。詎仍不知悔改，復
    意圖為自己不法之所有而基於竊盜之犯意，分別為下列竊盜
    犯行：
(一)、於98年10月4 日上午10時至11時許，前往臺北縣淡水鎮○○
    街67號，利用該址1 樓大門及通往頂樓平台之安全門未關之
    機會，侵入樓梯間，再循電梯及樓梯前往7 樓頂加蓋之丙○○住處，先徒手自屋外將該處氣窗安裝之冷氣機推入屋內，
    再翻越氣窗侵入屋內（前揭無故侵入住宅部分，均未據告訴
    ），竊取丙○○所有約合市價新臺幣（下同）200 餘萬元之
    手錶5 只及金飾1 批（含金鑽戒4 枚、三色三環戒指1 枚、
    金鍊子1 條、金手鐲2 只），得手後，將該等財物均變賣花
    用殆盡。
(二)、復於99年2 月9 日下午2 時許，前往臺北市○○區○○街11
    7 巷112 號，以上開推落冷氣後翻越氣窗之相同方式侵入7
    樓頂加蓋之乙○○住處（無故侵入住宅部分，未據告訴），
    並將屋內通往7 樓之樓梯間隔間木門以腳踹踢而破壞門上司
    畢靈鎖（即俗稱喇叭鎖）後，開門進入上址7 樓，進而竊取
    乙○○所有之項鍊9 條、耳環33副、領帶夾4 個、胸針7 個
    、紀念幣6 枚、項鍊墜飾3 個及金雞1 隻等物得手。嗣於同
    日下午4 時20分，在臺北縣三重市○○路與文化北路口因行
    跡可疑為警盤查，員警當場在甲○○所騎駛機車之腳踏板及
    包包內扣得乙○○失竊之前揭財物（已由被害人領回）而查
    獲上情。
二、甲○○另基於施用第二級毒品之犯意，於前開觀察、勒戒執
    行完畢釋放後5 年內之99年1 月26或27日某時許，在臺北縣
    蘆洲市摩根旅館內，以將甲基安非他命置於玻璃球吸食器內
    燒烤吸食煙霧之方式，施用甲基安非他命1 次。嗣因涉犯上
    開犯罪事實一(一)竊盜案件，於99年1 月29日前往臺北縣政府
    警察局淡水分局接受偵詢，員警徵得其同意後採尿送驗，因
    鑑驗結果呈安非他命及甲基安非他命陽性反應，始查悉上情
    。
三、案經臺北縣政府警察局淡水分局報告臺灣士林地方法院檢察
    署檢察官偵查起訴及臺北縣政府警察局三重分局報告臺灣板
    橋地方法院檢察署檢察官呈請臺灣高等法院檢察署檢察長令
    轉臺灣士林地方法院檢察署檢察官偵查起訴，並經本院改依
    簡式程序審理。
    理  由
一、按簡式審判程序之證據調查，不受第159 條第1 項之限制，
    刑事訴訟法第273 條之2 定有明文，是依上開規定，於行簡
    式審判程序之案件，被告以外之人於審判外之陳述，除有其
    他不得作為證據之法定事由外，應認具有證據能力。查本件
    如下引用被告以外之人於審判外之陳述，因本案採行簡式審
    判程序，復無其他不得做為證據之法定事由，揆諸首揭說明
    ，應認均具有證據能力，合先敘明。
二、上揭犯罪事實，業據被告甲○○於警詢、偵查、本院準備程
    序及審理時迭承不諱（參見臺灣士林地方法院檢察署99年度
    偵字第2918號卷第4 頁至第8 頁、第67頁至第69頁、臺灣板
    橋地方法院檢察署99年度偵字第5939號卷第9 頁至第12頁、
    第34頁至第35頁），核與被害人丙○○於警詢及證人（被害
    人）乙○○於警詢、偵查中證述渠等住處遭人以將冷氣推入
    屋內後翻越氣窗之方式侵入，因而遭竊財物之被害情節大致
    相符（參見同上第2918號卷第9 頁至第11頁、同上第5939號
    卷第13頁至第15頁、第39頁至第40頁）；而員警於案發後前
    往被害人丙○○住處採證，在遭推落之冷氣機上採得可疑指
    紋1 枚，經送鑑驗後，證實該枚指紋與被告檔存右小指指紋
    相符乙節，有刑事案件證物採驗紀錄表、指紋卡片及內政部
    警政署刑事警察局98年11月6 日刑紋字第0980153250號鑑驗
    書等件在卷可考（附於同上第2918號卷第12頁至第16頁）；
    又被告於99年1 月29日在淡水分局為警採集尿液，經送台灣
    檢驗科技股份有限公司以酵素免疫分析法初驗後，再以氣相
    層析質譜儀法複驗，證實該尿液呈安非他命及甲基安非他命
    陽性反應，亦有尿液檢體監管紀錄表（編號：K0000000號）
    及台灣檢驗科技股份有限公司於99年2 月12日出具之濫用藥
    物檢驗報告各1 紙附卷可稽（附於臺灣士林地方法院檢察署
    99年度毒偵字第737 號卷第4 頁至第5 頁）；此外，並有被
    害人丙○○住處遭竊後拍攝之現場照片及被害人乙○○領回
    前開失竊財物後出具之贓物認領保管單1 紙等件存卷可考（
    附於同上第2918號卷第19頁至第35頁、同上第5939號卷第24
    頁）。至被告否認尚竊取被害人丙○○住處內之現金30萬元
    及被害人乙○○放置在住處之衣服口袋內現金2 千元部分，
    因此部分之財物失竊情形，公訴人僅提出被害人之指述為據
    ，尚乏其他積極事證可資佐證，殊難逕予認定屬實。綜上事
    證參互析之，足認被告自白與事實相符，堪以採信，本案事
    證明確，被告犯行堪予認定。又本案施用第二級毒品犯行部
    分，被告前因施用毒品案件，經本院以97年度毒聲字第36號
    裁定送觀察、勒戒後，認無繼續施用毒品之傾向，於民國97
    年5 月9 日執行完畢釋放出所，並由臺灣士林地方法院檢察
    署檢察官以97年度毒偵字第162 號為不起訴處分確定乙情，
    有臺灣高等法院被告前案紀錄表在卷可稽，應甚明確，是被
    告於上開觀察、勒戒執行完畢釋放後5 年內，再犯本案施用
    第二級毒品之犯行，公訴人提起公訴，於法並無不合，本院
    自應依法論科。
三、按刑法第321 條第1 項第2 款之「其他安全設備」，指門扇
    牆垣以外，依通常觀念足認防盜之一切設備而言，如門鎖、
    窗戶等，為防盜而裝設之窗戶，自屬「其他安全設備」（最
    高法院45年台上字第1443號、55年度台上字第547 號判例均
    可資參照）；又按門鎖為安全設備之一種，毀壞門鎖行竊，
    自應論以刑法第321 條第1 項第2 款之毀壞安全設備竊盜罪
    ，惟此處所謂門鎖，係指附加於門上之鎖而言，至毀壞構成
    門之一部之鎖（如司畢靈鎖），則應認為毀壞門扇（最高法
    院55年台上字第547 號判例、64年度第4 次刑庭庭推總會議
    決議(一)均可資參照）；再按甲基安非他命為毒品危害防制條
    例第2 條第2 項第2 款所稱之第二級毒品。故核被告甲○○
    所為，就犯罪事實一(一)部分，係犯刑法第321 條第1 項第2
    款之踰越安全設備竊盜罪；犯罪事實一(二)部分，係犯刑法第
    321 條第1 項第2 款之毀壞門扇、踰越安全設備竊盜罪；犯
    罪事實二部分，係犯毒品危害防制條例第10條第2 項之施用
    第二級毒品罪，其持有第二級毒品甲基安非他命進而施用，
    持有毒品之行為為施用毒品之當然手段，不另論以持有毒品
    罪（最高法院74年度台上字第3404號判例意旨參照）。另按
    刑法第321 條第1 項所列各款為竊盜之加重條件，如犯竊盜
    罪兼具數款加重情形時，因竊盜行為祇有一個，仍祇成立一
    罪，不能認為法律競合或犯罪競合（最高法院著有69年臺上
    字第3945號判例可資參照），查公訴意旨雖就被告前開犯罪
    事實一(二)部分，認僅犯刑法第321 條第1 項第2 款之踰越安
    全設備竊盜罪，惟被告行竊之時，復有破壞被害人乙○○上
    址住處內隔間房門上之喇叭鎖，業據認定如前，揆諸前開說
    明，被告該部分行為已屬刑法第321 條第1 項第2 款毀壞門
    扇之行為，惟依前開判例意旨，本院所認定之犯罪事實僅係
    加重條件事實之擴張，而於起訴犯罪基本事實相同，法條同
    一，自無庸變更起訴法條，附此敘明。被告所犯上開3 罪，
    犯意各別，行為互殊，應予分論併罰。又被告有如事實欄所
    載前案科刑及執行情形，有臺灣高等法院被告前案紀錄表在
    卷可稽，其於有期徒刑執行完畢後5 年內，故意再犯本案有
    期徒刑以上之各罪，均為累犯，應依刑法第47條第1 項之規
    定加重其刑。爰審酌被告正值盛年，不思循正當途徑獲取財
    物，一再行竊，對被害人等之財產法益已造成危害，並考量
    其竊得財物之價值非微及行竊乙○○部分，已由被害人乙○○領回失竊財物之犯罪危害程度，犯後雖坦承犯行，然迄未
    賠償被害人丙○○所受損害之犯後態度；曾因施用毒品犯行
    而送觀察、勒戒，仍不知悛悔，復再施用第二級毒品，顯見
    其戒絕毒品之決心不堅，惟念其施用毒品乃戕害自己身心健
    康，尚未危及他人，並其犯罪之動機、目的及智識程度等一
    切情狀，分別量處如主文所示之刑，並依法定其應執行之刑
    ，以示懲儆，至公訴人具體求處被告犯罪事實一(一)部分有期
    徒刑2 年6 月、犯罪事實一(二)部分有期徒刑1 年6 月、犯罪
    事實二部分有期徒刑6 月，固非無見，然本院斟酌前開各情
    ，認公訴人之求刑尚嫌過重，附此敘明。
據上論斷，應依刑事訴訟法第273 條之1 第1 項、第299 條第1
項前段，毒品危害防制條例第10條第2 項，刑法第11條前段、第
321 條第1 項第2 款、第47條第1 項、第51條第5 款，判決如主
文。
本案經檢察官黃育仁到庭執行職務。
中    華    民    國    99    年    6     月    17    日
                  刑事第一庭法  官  吳祚丞
以上正本證明與原本無異。
如不服本判決應於收受判決後10日內向本院提出上訴書狀，並應
敘述具體理由；其未敘述上訴理由者，應於上訴期間屆滿後20日
內向本院補提理由書（均須按他造當事人之人數附繕本）「切勿
逕送上級法院」。
                            書記官  丁梅芬
中    華    民    國    99    年    6     月    17    日
附錄本案論罪科刑法條之依據：
毒品危害防制條例第10條第2 項
施用第二級毒品者，處 3 年以下有期徒刑。
刑法第321條
犯竊盜罪而有左列情形之一者，處 6 月以上、 5 年以下有期徒
刑：
一、於夜間侵入住宅或有人居住之建築物、船艦或隱匿其內而犯
    之者。
二、毀越門扇、牆垣或其他安全設備而犯之者。
三、攜帶兇器而犯之者。
四、結夥三人以上而犯之者。
五、乘火災、水災或其他災害之際而犯之者。
六、在車站或埠頭而犯之者。
前項之未遂犯罰之。

司法院資訊處製作；財團法人民間司法改革基金會備份。
